【裁判字號】    95,交易,306
【裁判日期】    950630
【裁判案由】    公共危險
【裁判全文】
臺灣士林地方法院刑事判決             95年度交易字第306號
公  訴  人  臺灣士林地方法院檢察署檢察官
被      告  甲○○
上列被告因公共危險案件，經檢察官提起公訴（95年度偵字第
4692號），被告於本院準備程序中就被訴之事實為有罪之陳述，
經本院合議庭裁定改由受命法官獨任依簡式審判程序審理並判決
如下：
    主  文
甲○○服用酒類，不能安全駕駛動力交通工具而駕駛，累犯，處
有期徒刑陸月，如易科罰金以參佰元折算壹日。應於刑之執行完
畢後，令入相當處所，施以禁戒參個月；該禁戒處分得以保護管
束壹年代之。
    事  實
一、甲○○前曾3 次因酒後駕車之公共危險案件，經本院以91年
    度交簡字第556 號、94年度士交簡字第580 號、94年度士交
    簡字第906號，分別判決處拘役30日、有期徒刑2 月、3 月
    並確定。有期徒刑3 月部分，並於民國94年8 月23日易科罰
    金執行完畢，猶不知悔改，又於95年3 月8 日晚上7時至10
    時許，在基隆市○○路某小吃店內，飲用啤酒，於飲酒完畢
    後，已達不能安全駕駛動力交通工具之程度，仍駕駛車牌號
    碼DK-8229 號自用小客車於道路上行駛，置路上不特定行人
    及車輛安全於不顧。嗣於同日晚上11時53分許，行經臺北市
    內湖區○○路25巷內時，為警攔檢並實施酒精測試，其呼氣
    酒精濃度測試值竟高達每公升0.87毫克，而為警當場查獲。
二、案經臺北市政府警察局內湖分局報告臺灣士林地方法院檢察
    署檢察官偵查起訴。
    理  由
一、上揭事實，業據被告甲○○於本院審理時坦承不諱，並有酒
    精測試報告1 紙、臺北市政府警察局舉發違反道路交通管理
    事件通知單、刑法第185 條之3 案件測試觀察紀錄表各1 紙
    附卷足按，查酒精對人體之影響程度，當呼氣酒精濃度達每
    公升0.5 毫克時，將影響駕駛，當呼氣酒精濃度達每公升0.
    75毫克時，將造成思考、個性及行為改變，當呼氣酒精濃度
    達每公升1.0 毫克時，將造成中度中毒而有步態不穩、噁心
    嘔吐、精神混惑不清晰等症狀，此有行政院國軍退除役官兵
    輔導委員會臺北榮民總醫院88年8 月5 日（88）北總內字第
    26868 號函1 份可資佐證，而被告飲酒後呼氣酒精濃度經檢
    測高達每公升0.87毫克，堪認被告之生理狀況已受酒精相當
    程度之影響，注意力及反應能力降低，其駕駛能力受影響，
    不足以應付駕駛交通工具之各種狀況，其駕駛行為將對其他
    用路人造成一般之危險性，被告確因服用酒類而不能安全駕
    駛動力交通工具，本件事證明確，被告犯行堪以認定，應依
    法論科。
二、核被告甲○○所為，係犯刑法第185 條之3 之服用酒類不能
    安全駕駛動力交通工具罪。查被告前有3 次酒後不能安全駕
    駛之公共危險前科，最後一次經本院以94年度士交簡字第90
    6 號判處有期徒刑3 月確定，並於94年8 月23日易科罰金執
    行完畢，有卷附之臺灣高等法院被告全國前案記錄表一紙在
    卷可稽，其受有期徒刑執行完畢後，5 年內再犯有期徒刑以
    上之本罪，為累犯，應依刑法第47條規定加重其刑。爰審酌
    被告一再酒後駕車，造成自身及用路人之危害，顯見其並未
    戒除酒癮，檢察官實行公訴時雖求處有期徒刑7 月，惟衡量
    本條之法定刑度為1 年以下有期徒刑、拘役或3 萬元以下罰
    金，被告之前係分別被判處拘役30日及有期徒刑2 月及3 月
    ，此次如遽以判處有期徒刑7 月，因須入監服刑，將致被告
    原在中華電信公司擔任工程師之工作不保，而影響被告一家
    生計，且被告於犯後已深表悔悟，並表示不會再犯，等一切
    情狀，量處如主文所示之刑，並諭知易科罰金之折算標準。
三、按因酗酒而犯罪者，得於刑之執行完畢或赦免後，令入相當
    處所，施以禁戒；又此項禁戒處分，按其情形得以保護管束
    代之；且保安處分之宣告，應受比例原則之規範，使保安處
    分之宣告與行為人所為之嚴重性、行為人所表現之危險性，
    及對於行為人未來行為之期待性相當，刑法第89 條 、第92
    條與大法官會議釋字第471 號分別著有明文。查被告甲○○
    屢次因服用酒類不能安全駕駛動力交通工具之公共危險案件
    被查獲，且本次查獲時所測得之酒後吐氣酒精濃度，仍高達
    每公升0.87毫克，被告自屬因酗酒而犯罪，衡諸被告此種行
    為已對社會產生相當之危險性，自有加以預防矯治之必要，
    是被告於刑之執行完畢後，應入相當處所施以禁戒之保安處
    分。末查被告自承其家庭經濟狀況係依賴其薪水養家，是被
    告若於刑之執行完畢後，遽施以禁戒，恐影響其家庭經濟及
    家人之照顧，爰將被告之禁戒處分以保護管束代之，以兼情
    理之平。
據上論斷，應依刑事訴訟法第273 條之1 第1 項、第299 條第1
項前段，刑法第185 條之3 、第41條第1 項前段、第47條、第89
條、第92條，罰金罰鍰提高標準條例第2 條，判決如主文。
本案經檢察官王以文到庭執行職務。
中    華    民    國    95    年    6     月    30    日
                  刑事第一庭法  官  賴邦元
以上正本證明與原本無異。
如不服本判決，應於判決送達後10日內，向本院提出上訴狀。
                            書記官  游意婷
中    華    民    國    95    年    6     月    30    日
中華民國刑法第185條之3
服用毒品、麻醉藥品、酒類或其他相類之物，不能安全駕駛動力
交通工具而駕駛者，處一年以下有期徒刑、拘役或三萬元以下罰
金。


司法院資訊處製作；財團法人民間司法改革基金會備份。
